臺灣臺中地方法院刑事判決　　　　　　　96年度易字第5111號
公　訴　人　臺灣臺中地方法院檢察署檢察官
被　　　告　乙○○
　　　　　　丙○○
　　　　　　　　　　（另案於臺灣臺中監獄臺中分監執行中）
上列被告等因竊盜等案件，經檢察官提起公訴（九十六年度偵字
第一四八四二號），本院判決如下：
    主    文
乙○○收受贓物，累犯，處有期徒刑伍月，如易科罰金，以新臺
幣壹仟元折算壹日。減為有期徒刑貳月又拾伍日，如易科罰金，
以新臺幣壹仟元折算壹日。
丙○○收受贓物，累犯，處有期徒刑肆月，如易科罰金，以新臺
幣壹仟元折算壹日。減為有期徒刑貳月，如易科罰金，以新臺幣
壹仟元折算壹日。
    犯罪事實
一、乙○○前因贓物案件，經本院以八十八年度訴字第一七六九
    號判決判處有期徒刑四月，如易科罰金以銀元三百元折算一
    日，由臺灣高等法院臺中分院以八十八年度上易字第三二六
    ０號判決駁回上訴確定；又因施用第一、二級毒品案件，經
    本院以八十八年度訴字第一二七五號判決分別判處有期徒刑
    十月及七月，應執行有期徒刑一年四月，由臺灣高等法院臺
    中分院以八十八年度上訴字第二二八０號判決駁回上訴確定
    ；再因違反槍砲彈藥刀械管制條例案件，經臺灣高等法院臺
    中分院以八十九年度上訴字第五四號判決判處有期徒刑三年
    確定，上開各罪嗣經法院裁定應執行有期徒刑四年二月確定
    ，於民國九十二年四月三日假釋出監，本應至九十三年十月
    十一日假釋期滿。惟乙○○於假釋期內另因施用第一、二級
    毒品案件，經本院以九十三年度訴字第一八七三號判決分別
    判處有期徒刑十月及六月，應執行有期徒刑一年二月確定；
    復因竊盜案件，經本院以九十四年度沙簡字第九一號判決判
    處有期徒刑三月，如易科罰金以銀元三百元折算一日確定。
    後三罪嗣經法院裁定應執行有期徒刑一年三月確定，並與前
    揭假釋遭撤銷後所餘殘刑有期徒刑十月二十七日接續執行，
    於九十五年十一月四日在監服刑期滿執行完畢。丙○○前因
    竊盜案件，經本院以九十一年度易字第二五八七號判決判處
    有期徒刑一年六月確定；又因違反毒品危害防制條例案件，
    經本院以九十一年度訴字第二七六八號判決判處有期徒刑十
    月確定，上開二罪嗣經法院裁定應執行有期徒刑二年二月確
    定，於九十四年十二月十五日假釋出監，至九十五年一月三
    日假釋期滿未經撤銷，以已執行完畢論。
二、詎乙○○、丙○○仍不知悔改，乙○○於九十六年三月八日
    上午某時，在丁○○（已於九十六年十一月六日死亡，由本
    院另為不受理之判決）位在臺中縣后里鄉○○村○○路一一
    三巷二弄四號住處內，明知丁○○交其使用之車牌號碼八八
    ０一－ＤＮ號自用小貨車（登記車主為甲○○，由丁○○於
    九十六年三月八日凌晨一時許，在臺中縣神岡鄉○○路七四
    二巷十二號前之路旁所竊取），為他人財產犯罪所取得之贓
    物，竟基於收受贓物之犯意，而當場收受並駕駛該部贓車使
    用。迨九十六年三月八日下午三時許，乙○○駕駛該車抵達
    丙○○位在臺中縣后里鄉○○路四九０巷二十四號之住處門
    口，要求丙○○協助其將該車駛回臺中縣豐原市停放。而丙○○雖亦明知該部自用小貨車係他人財產犯罪所得之贓物，
    仍基於收受贓物之犯意，而當場允諾收受並駕車外出。嗣於
    九十六年三月八日下午五時三十分許，丙○○駕駛上開贓車
    行經臺中縣豐原市○○○道與豐洲路口時適巧熄火，且有員
    警巡經該處，丙○○因畏罪心虛而下車逃逸，並將車輛棄置
    於現場。其後經員警循線追查，始得悉乙○○、丙○○前揭
    收受贓物犯行。
三、案經臺中縣警察局移送臺灣臺中地方法院檢察署檢察官偵查
    起訴。
    理 　 由
一、訊據被告乙○○、丙○○對於上開時、地駕駛該部自用小貨
    車外出等情固坦承不諱，惟均矢口否認有何收受贓物犯行，
    被告乙○○辯稱：丁○○將車交給伊時，只有叫伊開車小心
    一點而已，伊不知道該車係丁○○竊取而來，直到後來丙○○遭警查獲後，丁○○才在電話中告知伊該部貨車為贓車云
    云；被告丙○○則辯稱：乙○○只有叫伊幫忙將車開回豐原
    ，並未告知伊該車為贓車，後來該車在半路熄火，伊見到員
    警巡經該處，以為自己因毒品案件遭到通緝，所以才棄車逃
    離現場云云。然查：
（一）被告二人收受使用之車牌號碼八八０一－ＤＮ號自用小貨
      車，登記車主為被害人甲○○，係由同案被告丁○○於九
      十六年三月八日凌晨一時許，在臺中縣神岡鄉○○路七四
      二巷十二號前之路旁所竊取等情，業經同案被告丁○○於
      警詢及偵查中供述甚詳，並與證人即被害人甲○○於警詢
      時證述車輛遭竊經過相符，復有車輛失竊車牌遺失作業詳
      細資料畫面一份附卷可稽，核其性質自屬他人財產犯罪所
      取得之贓物無訛。
（二）而被告乙○○、丙○○於警詢時，均坦認在收受駕駛上開
      貨車時，即已經由前手明確告知係竊取而來之贓物，被告
      丙○○更於九十六年八月二十八日偵訊時，當庭向檢察官
      表示就贓物罪部分認罪等語，已不容渠等二人事後任意藉
      詞翻異。況且被告乙○○、丙○○在本院審理時均表示並
      未見過前手曾經駕駛該部貨車等語，顯見渠等二人在收受
      使用之際，尚乏該部貨車應屬前手所有或為有權使用之合
      理信賴，則被告二人理當要求前手提供行車執照或其他車
      籍證明文件，以利駕車途中為警攔檢時查驗自清之用。乃
      被告乙○○、丙○○竟捨此而不為，並無任何向前手索討
      行車執照或其他車籍證明文件之舉動，足徵渠等對於該車
      之贓物屬性尚非毫無所悉。
（三）再者，被告丙○○在當天駕駛該部贓車前，並未與同案被
      告丁○○有何聯繫，且於棄車逃離後，亦僅有與被告乙○○以電話聯絡，此經被告丙○○在本院審理時以證人身分
      結證綦詳，自無從證明同案被告丁○○與被告丙○○收受
      該部贓車一事存在任何直接關聯。乃被告乙○○竟於本院
      審理時辯稱：當天係丁○○交代伊將該車轉交給被告丙○○，且由丁○○在當天傍晚向伊告知丙○○遭警追捕之事
      ，在伊追問下，丁○○始表明該車為贓車云云，核與被告
      丙○○前揭所述相互齟齬，已嫌無據，亦難認被告乙○○
      所辯事後知贓情節屬實。
（四）另被告丙○○於駕駛途中車輛熄火，卻不思積極找尋車輛
      修護業者前來協助處理，反而一旦發現員警巡經該地隨即
      棄車逃離現場，倘被告丙○○並非知悉該車確為他人失竊
      之贓車，又何以不顧被告乙○○之託付而倉皇逃逸？且被
      告丙○○係於九十六年三月九日遭臺灣臺中地方法院檢察
      署發布通緝，有刑案資料查註紀錄表在卷可憑，則被告丙○○於九十六年三月八日駕駛該部贓車時，根本尚未遭到
      司法機關通緝，是其所辯擔心自己因案通緝才刻意躲避員
      警云云，顯與實情不符，無足採信。
    綜上所陳，被告乙○○、丙○○前揭所辯各節均有未洽，尚
    非可採。本案事證已臻明確，被告二人犯行至堪認定。
二、核被告乙○○、丙○○收受他人失竊之贓車供己使用，所為
    均係犯刑法第三百四十九條第一項之收受贓物罪。查被告乙○○前因贓物案件，經本院以八十八年度訴字第一七六九號
    判決判處有期徒刑四月，如易科罰金以銀元三百元折算一日
    ，由臺灣高等法院臺中分院以八十八年度上易字第三二六０
    號判決駁回上訴確定；又因施用第一、二級毒品案件，經本
    院以八十八年度訴字第一二七五號判決分別判處有期徒刑十
    月及七月，應執行有期徒刑一年四月，由臺灣高等法院臺中
    分院以八十八年度上訴字第二二八０號判決駁回上訴確定；
    再因違反槍砲彈藥刀械管制條例案件，經臺灣高等法院臺中
    分院以八十九年度上訴字第五四號判決判處有期徒刑三年確
    定，上開各罪嗣經法院裁定應執行有期徒刑四年二月確定，
    於九十二年四月三日假釋出監，本應至九十三年十月十一日
    假釋期滿。惟被告乙○○於假釋期內另因施用第一、二級毒
    品案件，經本院以九十三年度訴字第一八七三號判決分別判
    處有期徒刑十月及六月，應執行有期徒刑一年二月確定；復
    因竊盜案件，經本院以九十四年度沙簡字第九一號判決判處
    有期徒刑三月，如易科罰金以銀元三百元折算一日確定。後
    三罪嗣經法院裁定應執行有期徒刑一年三月確定，並與前揭
    假釋遭撤銷後所餘殘刑有期徒刑十月二十七日接續執行，於
    九十五年十一月四日在監服刑期滿執行完畢；被告丙○○前
    因竊盜案件，經本院以九十一年度易字第二五八七號判決判
    處有期徒刑一年六月確定；又因違反毒品危害防制條例案件
    ，經本院以九十一年度訴字第二七六八號判決判處有期徒刑
    十月確定，上開二罪嗣經法院裁定應執行有期徒刑二年二月
    確定，於九十四年十二月十五日假釋出監，至九十五年一月
    三日假釋期滿未經撤銷，以已執行完畢論，有臺灣高等法院
    被告前案紀錄表在卷可按。渠等二人受有期徒刑之執行完畢
    ，五年以內故意再犯本件法定本刑有期徒刑以上之罪，均為
    累犯，皆應依法加重其刑。爰審酌被告二人先前均有竊盜犯
    罪前科紀錄，並經法院判決有罪入監服刑，理應深切認知他
    人財產權益之不可侵犯性，竟又恣意收受贓物而造成原所有
    人追贓困難，被告二人主觀惡性非輕，品行不佳；再參以被
    告二人於本院審理時否認犯行之態度、被告丙○○曾於偵查
    中表示認罪、該部贓車為被害人交通往來之重要工具、被告
    二人犯罪所生危害、智識程度等一切情狀，分別量處如主文
    所示之刑，併均諭知易科罰金之折算標準，以示懲儆。又被
    告二人上開犯罪時間在九十六年四月二十四日之前，且無中
    華民國九十六年罪犯減刑條例第三條第一項各款所列舉不予
    減刑之情形，已合於同條例所定之減刑要件，爰依同條例第
    二條第一項第三款之規定，均減其刑期二分之一，併依同條
    例第九條之規定，均諭知易科罰金之折算標準。
據上論斷，應依刑事訴訟法第二百九十九條第一項前段，刑法第
三百四十九條第一項、第四十七條第一項、第四十一條第一項前
段，刑法施行法第一條之一第一項、第二項前段，中華民國九十
六年罪犯減刑條例第二條第一項第三款、第七條、第九條，判決
如主文。
本案經檢察官顏淑惠到庭執行職務。
中　　華　　民　　國　　96　　年　　12　　月　　12　　日
                  刑事第七庭    法  官  高文崇
上正本證明與原本無異。
如不服本判決，應於收受送達後10日內向本院提出上訴書狀（應
敘述具體理由並附繕本）。
上訴書狀如未敘述理由，應於上訴期間屆滿後20日內補提理由書
於本院。
                                書記官  林淑慧
中　　華　　民　　國　　96　　年　　12　　月　　12　　日
附錄本案論罪科刑法條：
刑法第三百四十九條第一項：
收受贓物者，處三年以下有期徒刑、拘役或五百元以下罰金。
